【裁判字號】    95,監,161
【裁判日期】    950925
【裁判案由】    選定禁治產人監護人
【裁判全文】
臺灣臺北地方法院民事裁定               95年度監字第161號
聲  請  人  乙○○
上列聲請人聲請指定禁治產人甲○○之監護人事件，本院裁定如
下：
    主    文
指定聲請人乙○○（女、民國○○年○月○○日生、身分證統一編號
：Ｚ000000000號）為禁治產人甲○○（男、民國○ 年○ 月○○日生
、身分證統一編號：Ｚ000000000號）之監護人。
程序費用新台幣壹仟元由聲請人負擔。
    理    由
一、本件聲請意旨略以：聲請人乙○○（女、民國○○年○月○○日生
    、身分證統一編號：Ｚ000000000號）之父甲○○經鈞院以95
    年度禁字第33號裁定宣告為禁治產人，因禁治產人甲○○無
    法定監護人，經禁治產人甲○○之親屬會議決議選任聲請人
    為禁治產人甲○○之監護人，為此聲請指定聲請人乙○○為
    禁治產人甲○○之監護人等語。
二、按禁治產人之監護人，依左列順序定之：一、配偶。二、父
    母。三、與禁治產人同居之祖父母。四、家長。五、後死之
    父或母以遺囑指定之人。不能依前項規定定其監護人時，由
    法院徵求親屬會議之意見選定之，民法第 1111 條定有明文
    。次按親屬會議以會員五人組織之，親屬會議會員，應就禁
    治產人之左列親屬與順序定之：一、直系血親尊親屬。二、
    三親等內旁系親血尊親屬。三、四親等內之同輩血親。前項
    同一順序之人，以親等近者為先，親者同者，以同居親屬為
    先，無同居親屬，以年長者為先。同法第 1130 條、第1131
    條分別定有明文。復按無民法第 1131 條規定之親屬，或親
    屬不足法定人數時，法院得因當事人、法定代理人或其他利
    害關係人等有召集權人之聲請，於其他親屬中指定之。親屬
    會議不能召開或召開有困難時，依法應經親屬會議處理之事
    項，由有召集權人聲請法院處理之。親屬會議經召開而不為
    或不能決議時，亦同。此觀同法第 1132 條規定自明。
三、查聲請人主張其父親甲○○經法院宣告為禁治產人，惟禁治
    產人甲○○並無法定監護人，亦無法定親屬會議會員，前經
    本院95年度家聲字第275 號民事裁定，指定甲○○之親屬會
    議會員為乙○○（女，民國○○年○ 月○○日生，身分證統一編
    號：Ｚ0000 00000 號）、孫體環（男，民國○○年○ 月○○日生
    ，身分證統一編號：Ｚ000000000號）、孫子滔（男女，民國
    生，身分證統一編號：號）、孫體亞（男，民國○○年○ 月○○
    日生，身分證統一編號：Ｚ0000000 00 號）、古佑君（女，
    民國○○年○ 月○○日生，身分證統一編號：Ｚ000000000號）為
    禁治產人甲○○（男，民國○ 年○ 月○○日生，身分證統一編
    號：Ｚ000000000號）；復經乙○○、孫體環、孫子滔、孫體
    亞、古佑君等5 人於民國95年8 月12日開會議決選定聲請人
    乙○○為禁治產人甲○○之監護人等事實，業據其提出親屬
    會議記錄，應堪信為真實。本院依上開規定，參酌禁治產人
    甲○○之親屬會議決議結果之記錄，爰指定聲請人乙○○為
    禁治產人甲○○之監護人。
四、依非訟事件法第21條第1項前段裁定如主文。
中    華    民    國    95    年    9     月    25    日
                  家事庭法  官  徐麗瑩
以上正本係照原本作成。
如對本裁定抗告，須於裁定送達後10日之不變期間內，向本院提
出抗告狀，並繳納抗告費1,000元。
中    華    民    國    95    年    9     月    25    日
                        書記官  林寶春


司法院資訊處製作；財團法人民間司法改革基金會備份。
